臺灣高雄地方法院刑事判決           100年度審易字第2805號
公  訴  人  臺灣高雄地方法院檢察署檢察官
被      告  蔡文豪
上列被告因竊盜案件，經檢察官提起公訴（100年度偵字第20226
號），因被告就被訴事實為有罪之陳述，經本院告知簡式審判程
序之旨，並聽取被告與公訴人之意見後，裁定依簡式審判程序審
理，判決如下：
    主  文
蔡文豪犯夜間侵入住宅竊盜罪，累犯，處有期徒刑拾月。
    事  實
一、蔡文豪前因竊盜、妨害自由等案件，經本院分別以98年度審
    簡字第6899號、99年度簡上字第48號判決判處有期徒刑各3
    月確定，嗣經合併定應執行有期徒刑5月，甫於民國99年7月
    14日縮刑期滿執行完畢，詎仍不知悔改，意圖為自己之不法
    所有，於99年12月18日夜間7時許，侵入蔡政城位於高雄市
    ○○區○○路103之3號住處內，徒手竊取蔡政城所有置放於
    房間櫃子上之NOKIA手機1支得手，再將上開手機以新臺幣（
    下同）1千元賣與不知情之洪建仁，嗣經蔡政城發覺手機遭
    竊後，向洪建仁詢問後，始得知上情。
二、案經高雄市政府警察局林園分局移送臺灣高雄地方法院檢察
    署偵查後起訴。
    理  由
一、本件被告所犯係死刑、無期徒刑、最輕本刑為3年以上有期
    徒刑以外之罪，其於準備程序進行中，就被訴事實為有罪之
    陳述，經受命法官告知簡式審判程序之旨，並聽取當事人之
    意見後，本院認無不得或不宜改依簡式審判程序進行之情形
    ，爰依刑事訴訟法第273條之1第1項規定，裁定本件進行簡
    式審判程序。又本件卷內之證據資料，依同法第273條之2規
    定，不受同法第159條第1項關於傳聞法則規定之限制，依法
    均有證據能力，合先敘明。
二、上揭事實，業據被告蔡文豪於本院審理時坦承不諱，核與證
    人蔡政城、洪建仁於警詢之證述相符，復有贓物認領保管單
    、現場照片在卷可佐，足認被告任意性之自白與事實相符，
    堪予採信。從而，本件事證明確，被告犯行洵堪認定，應依
    法論科。
三、新舊法比較：查被告行為後，刑法第321條第1項業於100年1
    月26日修正公布，並於同年月28日生效施行。按行為後法律
    有變更者，適用行為時之法律，但行為後之法律有利於行為
    人者，適用最有利於行為人之法律，刑法第2條第1項定有明
    文。查修正前刑法第321條第1項規定：「犯竊盜罪而有左列
    情形之一者，處6月以上、5年以下有期徒刑：一、於夜間侵
    入住宅或有人居住之建築物、船艦或隱匿其內而犯之者。
    二、毀越門扇、牆垣或其他安全設備而犯之者。三、攜帶兇
    器而犯之者。四、結夥三人以上而犯之者。五、乘火災、水
    災或其他災害之際而犯之者。六、在車站或埠頭而犯之者」
    ；修正後刑法第321條第1項則規定：「犯竊盜罪而有下列情
    形之一者，處6月以上、5年以下有期徒刑，得併科新臺幣10
    萬元以下罰金：一、侵入住宅或有人居住之建築物、船艦或
    隱匿其內而犯之者。二、毀越門扇、牆垣或其他安全設備而
    犯之者。三、攜帶兇器而犯之者。四、結夥三人以上而犯之
    者。五、乘火災、水災或其他災害之際而犯之者。六、在車
    站、埠頭、航空站或其他供水、陸、空公眾運輸之舟、車、
    航空機內而犯之者」，經比較新舊法之規定，新法法定刑除
    增加「得併科10萬元以下罰金」之罰金刑外，並刪除原第1
    款「於夜間」之要件，且就第6款增加「航空站、其他供水
    、陸、空公眾運輸之舟、車、航空機內」之要件，核均屬加
    重刑罰或擴大加重竊盜構成要件之涵攝範圍，是修正後刑法
    第321條第1項之規定並未較有利於行為人，自應適用修正前
    刑法第321條第1項之規定。
四、按修正前刑法第321條第1項第1款之規定，竊盜因夜間侵入
    而加重其刑者，以其於侵害財產監督權外，兼妨害家宅之安
    寧而設，而所謂住宅乃指人類日常居住之場所；且踰越門扇
    入室行竊，其越入行為即屬侵入住宅，已結合於所犯加重竊
    盜之罪質中，不另論以侵入住宅罪（參最高法院25年上字第
    6203號、27年上字第1887號、76年台上字第2972號判例、95
    年台上字第5288號判決意旨），是核被告蔡文豪所為，係犯
    修正前刑法第321條第1項第1款之夜間侵入住宅竊盜罪。其
    有上開事實欄所載之前科及執行紀錄，有臺灣高等法院被告
    前案紀錄表附卷可稽，其受有期徒刑之執行完畢後，5 年以
    內故意再犯本件有期徒刑以上之罪，為累犯，應依刑法第47
    條第1項規定，加重其刑。爰審酌被告前有多次竊盜等財產
    犯罪之前科，此有上開前案紀錄表在卷可參，竟不思以正當
    途逕賺取生活所需，再任意竊取他人物品，價值觀念偏差，
    顯無警惕、悔改之意，且破壞居家安寧、危害社會治安甚鉅
    ，惟念被告於審理時坦承犯行，犯後態度尚可，又被害人業
    已領回遭竊之手機，犯罪所生之危害亦有減輕，此有贓物認
    領保管單附卷可憑，兼衡其犯罪動機、目的、手段、所竊取
    財物之價值等一切情狀，量處如主文所示之刑，以示懲儆。
據上論斷，應依刑事訴訟法第299條第1項前段、第273條之1第1
項，刑法第2條第1項前段、第47條第1項，修正前刑法第321條第
1項第1款，判決如主文。
本案經檢察官陳孟皇到庭執行職務。
中    華    民    國   100    年    10    月    21    日
                  刑事第十庭  法  官  洪培睿
以上正本證明與原本無異。
如不服本判決應於收受送達後10日內向本院提出上訴書狀，並應
敘述具體理由；如未敘述上訴理由者，應於上訴期間屆滿後20日
內向本院補提理由書（均須按他造當事人之人數附繕本）「切勿
逕送上級法院」。
中    華    民    國   100    年    10    月    21    日
                              書記官  林豐富
附錄本案論罪科刑法條：
修正前刑法第321 條第1 項第1 款
犯竊盜罪而有左列情形之一者，處6 月以上、5 年以下有期徒刑
：
一、於夜間侵入住宅或有人居住之建築物、船艦或隱匿其內而犯
    之者。